【裁判字號】    92,易,1263
【裁判日期】    921112
【裁判案由】    贓物
【裁判全文】
臺灣高雄地方法院刑事判決                        九十二年度易字第一二六三號
    公  訴  人  臺灣高雄地方法院檢察署檢察官
    被      告  乙○○
右列被告因贓物案件，經檢察官提起公訴（九十二年度偵字第三０六一號），本院判
決如左：
    主  文
乙○○無罪。
    理  由
一、公訴意旨略以：被告乙○○於民國九十一年十月五日下午五時四十分許，與不詳
    姓名之女性友人，一同至高雄市○○區○○路八十二號之華碩服飾店，由該友人
    進入該服飾店，意圖為自己不法之所有，趁店員戊○○正招呼客人甲○○試穿服
    飾，疏於注意之際，先佯向戊○○詢問衣飾價格，以分散其注意力後，利用外套
    將甲○○置於沙發上的皮包（內有ＮＯＫＩＡ  八二五０型號、序號為0000
    00000000000號手機一支）蓋住，以資掩護而竊取得手，並迅速與在
    店外等待之被告共同離去。被告明知前開ＮＯＫＩＡ  八二五０型號手機，係該
    友人竊取而來之贓物，竟仍予以收受後使用，嗣經警方於九十一年十一月間，以
    該手機序號之通聯紀錄而循線查獲，因認被告涉有刑法第三百四十九條第一項之
    收受贓物罪嫌云云。
二、按犯罪事實應依證據認定之，無證據不得推定其犯罪事實。不能證明被告犯罪者
    ，應諭知無罪之判決，刑事訴訟法第一百五十四條、第三百零一條第一項分別定
    有明文。又按事實之認定，應憑證據，如未能發現相當確實證據，或證據不足以
    證明，自不能以推測或擬制之方法，以為裁判之基礎。又認定犯罪事實所憑之證
    據，雖不以直接證據為限，間接證據亦包括在內，然而，無論直接或間接證據，
    其為訴訟上之證明，須達於通常一般人均不致有所懷疑，而得確信其為真實之程
    度者，始得據為有罪之認定，倘其證明尚未達到此一程度，而有合理懷疑之存在
    時，即無從為有罪之認定，最高法院著有四十年臺上字第八六號、七十六年臺上
    字第四九八六號判例可資參照。
三、本件公訴人認被告乙○○涉有前開收受贓物罪嫌，無非係以：證人戊○○、甲○○證述，及被告使用該手機之通聯紀錄為其論據。訊據被告矢口否認有何收受贓
    物之犯行，並辯稱：於九十一年十月五日，伊並沒有前往華碩服飾店，該手機係
    施明誠於九十一年十月間賣給伊，伊不知道是贓物，並提出伊住處大門之監視錄
    影帶，以證明伊於案發之際，並未出門云云。
四、經查：
（一）甲○○於九十一年十月五日下午五時四十分許，在高雄市○○區○○路八十二
      號之華碩服飾店內購物時，其所有放置在店內沙發上之ＮＯＫＩＡ  八二五０
      型號，序號為000000000000000號手機一支遭竊等事實，業據
      當時在場之該服飾店老闆戊○○、證人甲○○於警詢、偵訊及本院訊問時證述
      明確，並有泛亞電信客戶基本資料、通聯紀錄各一紙在卷可稽。又被告以其0
      000000000號門號，於九十一年十月二十七日，使用前揭甲○○遭竊
      之手機一節，亦據被告於本院訊問時坦承明確，並有通聯紀錄一紙附卷可按，
      此部分之事實，堪可確認。
（二）依證人戊○○到庭具結證稱：被告於九十一年十月五日下午五時四十分許，與
      另一女子進入華碩服飾店，被告進入後看一下，就先站在門口，該女子走近沙
      發旁向伊詢問服飾價格時，被告也有從門口走近沙發，問完價格後，被告與該
      女子就馬上一起離開，後來客人甲○○就發現皮包不見，期間並沒有其他客人
      進來，因為伊經營之服飾店都是熟客比較多，而被告與該女子之前沒有到過服
      飾店，且被告與該女子身高相差很多，所以伊對被告印象特別深刻等語（見本
      院九十二年七月七日訊問筆錄）；又證人甲○○亦到庭結稱：當時伊將皮包放
      在沙發上，沒有用東西覆蓋，伊看見一男一女進入服飾店，當時該女子手上有
      拿一件外套，該男子站在店內靠近門口處，後來該女子在沙發附近詢問戊○○
      衣服之價格，伊試穿衣服後，要付帳時，就找不到皮包等語（見本院九十二年
      七月七日訊問筆錄）。又被告與證人戊○○、甲○○均不認識，亦無仇恨，均
      分別據被告於本院訊問時供述、證人戊○○及甲○○於本院訊問時結證明確，
      是證人戊○○、甲○○當無甘冒偽證罪責，而設詞誣陷被告之理，是證人戊○○、甲○○之證詞，應堪採信。從而，參之被告與該女子一起進入前揭服飾店
      ，並於該女子詢問衣飾價格時，接近甲○○放置手機之沙發，而該女子竊得手
      機後，被告隨即與該女子一起迅速離開服飾店等情，足見被告與行竊該手機之
      女子，有共同竊盜之犯意聯絡已甚顯明。
（三）被告雖以前揭情詞置辯，然１、被告於九十一年十月五日下午五時四十分許，
      確實與某一女子前往上開華碩服飾店一節，業據證人戊○○迭於警詢、偵訊及
      本院訊問時證述明確，且甲○○之手機遭竊前，確實有一男一女進入服飾店一
      節，亦據證人甲○○於本院訊問時結證屬實，足見被告於九十一年十月五日下
      午五時四十分許，確實有前往華碩服飾店甚明，被告辯稱：伊當時在家，並未
      出門云云，顯與事實不符。２、被告雖辯稱：前揭八二五０型號之手機係丙○○出賣予伊云云。然依證人丙○○到庭具結證稱：伊本來要出賣一支八三一０
      型號之手機給被告，但後來伊賣給中古商行，伊並沒有出賣八二五０型號之手
      機予被告等語（見本院九十二年十月二十九日審理筆錄），顯與被告所辯上情
      迥異，是被告上開辯詞，委不足取。３、又被告雖提出其住處大門之出入監視
      器錄影光碟，以證明被告於九十一年十月五日下午五時四十分許係在住處，並
      未在前揭華碩服飾店云云。然被告住處進出口，除大門外，尚有地下車庫出入
      口一節，為被告所自承（見本院九十二年七月二十一日訊筆錄），是被告提出
      之住處大門監視器錄影光碟，並不足以證明被告於案發之際，是否在其住處，
      從而，被告請求勘驗該光碟，自無必要，附此敘明。
（四）綜上，被告既係為自己不法所有之意圖，竊盜後使用該手機，係不可罰之事後
      行為，自不應另再論以贓物罪。公訴人認被告係犯刑法第三百四十九條第一項
      之收受贓物罪，尚有未洽，是本件要屬不能證明被告涉犯贓物罪，至被告所犯
      之竊盜罪，應由檢察官另行偵辦，併予敘明。
據上論斷，應依刑事訴訟法第三百零一條第一項規定，判決如主文。
本案經檢察官丁○○到庭執行職務。
中      華      民      國      九十二      年    十一    月    十二    日
                                臺灣高雄地方法院刑事第六庭
                                    審判長法官    李政庭
                                          法官    何秀燕
                                          法官    蘇雅慧
右正本證明與原本無異。
如不服本判決，應於判決送達後十日內，向本院提出上訴狀。
                                        書記官    林誠桂
中      華      民      國      九十二      年    十一    月    十三    日


司法院資訊處製作；財團法人民間司法改革基金會備份。
